【裁判字號】    95,交易,552
【裁判日期】    950929
【裁判案由】    過失致死
【裁判全文】
臺灣臺北地方法院刑事判決             95年度交易字第552號
    公  訴  人  臺灣臺北地方法院檢察署檢察官
    被      告  甲○○
上列被告因過失致死案件，經檢察官提起公訴（九十五年度偵字
第一五四一三號），及移送併辦（九十五年度偵字第三一○六號
），因被告就犯罪事實為有罪陳述，經合議庭裁定依簡式審判程
序審理，本院判決如下：
    主  文
甲○○因過失致人於死，處有期徒刑伍月，如易科罰金，以新台
幣壹仟元折算壹日。緩刑參年。
    事  實
一、甲○○（起訴書誤繕為卓明賢）於民國九十五年七月二日十
    八時五十分，駕駛車牌號碼五Ｅ－○五九五號自用小客車，
    由台北縣平溪鄉往石碇鄉方向行駛，行經平溪鄉○○○○道
    六○點四公里處，本應注意汽車在雙向二車道行駛時，在劃
    有分向限制線（雙黃線）之路段，不得駛入來車之車道，又
    汽車駕駛人行經行人穿越道，遇有行人穿越時，應暫停讓行
    人先行通過，並應注意車前狀況，隨時採取必要之安全措施
    ，而當時並無不能注意之情形，竟疏於注意而於雙黃線迴轉
    ，經行人穿越道未暫停讓行人先行通過，且未注意車前狀況
    即貿然前行，不慎撞及該路段行人穿越道上之行人莊笑，致
    莊笑倒地受有頭部外傷，經救護車緊急送往台北市立萬芳醫
    院急救，仍於同月四日上午六時二十分，因顱內出血而不治
    死亡。卓明賢於肇事後，於台北縣政府警察局瑞芳分局員警
    前往現場處理時，在其上開犯行未為有偵查犯罪職權之公務
    員知悉前，當場主動向警員自首，承認其為肇事人而接受裁
    判。
二、案經被害人家屬乙○○告訴、臺北縣政府警察局瑞芳分局報
    告臺灣臺北地方法院檢察署檢察官偵查起訴及移送併辦，本
    院因被告就犯罪事實為有罪陳述，經合議庭裁定依簡式審判
    程序審理。
    理  由
一、上開事實，業據被告甲○○於警詢、偵查及本院審理中坦承
    不諱（見相驗卷第四至一○、三八頁，本院卷第一三、二○
    、二三頁），核與證人即告訴人乙○○於偵查中指訴被告駕
    駛自用小客車在雙黃線路段違規迴轉，撞及在行人穿越道行
    走之莊笑，致莊笑倒地受傷送醫之情節相符（見相驗卷第三
    八頁背面至三九頁），並有道路交通事故調查報告表（一）
    、（二）各一紙、道路交通事故談話紀錄表二紙、道路交通
    事故現場圖二紙、現場相片十一紙、肇事原因初步分析表一
    紙附卷可稽（見相驗卷第一八至二一、三○至三五頁，九十
    五年度偵字第一五四一三號偵查卷第九頁）；而被害人莊笑
    確因本件車禍受有頭部外傷，經急救後仍因顱內出血而不治
    死亡，亦經臺灣臺北地方法院檢察署檢察官相驗明確，製有
    相驗屍體證明書一紙在卷可憑（見相驗卷第四○頁），足認
    被告甲○○出於任意性之自白與事實相符，而堪採信。又按
    汽車在未劃設慢車道之雙向二車道行駛時，在劃有分向限制
    線之路段，不得駛入來車之車道內；汽車行經行人穿越道，
    遇有行人穿越時，無論有無交通指揮人員指揮或號誌指示，
    均應暫停讓行人先行通過；汽車行駛時，駕駛人應注意車前
    狀況及兩車併行之間隔，並隨時採取必要之安全措施，道路
    交通安全規則第九十七條第一項第二款、第一百零三條第二
    項、第九十四條第三項分別定有明文，本件依卷附道路交通
    事故調查報告表所載，事發當時天候晴，夜間有照明、道路
    乾燥無缺陷、無障礙物、視距良好，以當時客觀環境觀察，
    並無不能注意之情形，被告竟疏未注意而於雙黃線迴轉、經
    行人穿越道未暫停讓行人先行通過，且未注意車前狀況即貿
    然前行，而撞及在行人穿越道上之行人莊笑，被告應注意、
    能注意而未注意，足認其有過失，且被告之過失行為與被害
    人之死亡結果間，具有相當因果關係。綜上所述，本件事證
    明確，被告犯行堪以認定，應依法論科。
二、核被告所為，係犯刑法第二百七十六條第一項過失致死罪。
    被告為汽車駕駛人，行經行人穿越道不依規定讓行人優先通
    行，因而致人死亡，應依道路交通管理處罰條例第八十六條
    第一項規定，加重其刑。又被告肇事後，於台北縣政府警察
    局瑞芳分局員警前往現場處理時，在其上開犯行未為有偵查
    犯罪職權之公務員知悉前，當場主動向警員自首，承認其為
    肇事人而接受裁判等情，有道路交通事故肇事人自首情形紀
    錄表一紙附卷可參（見相驗卷第二三頁），被告對於未發覺
    之罪自首而接受裁判，爰依刑法第六十二條前段規定，減輕
    其刑，並依法先加後減之。臺灣臺北地方法院檢察署檢察官
    九十五年度偵字第三一○六號移送併辦案件，與本案為事實
    上同一案件，本院自應併予審理。爰審酌被告之過失犯行致
    生被害人死亡結果，被害人家屬並因而遭受重創，哀痛逾恆
    ，被告犯罪所生危害難認非鉅，惟被告前無犯罪紀錄，素行
    尚稱良好，且於犯罪後坦承犯行，表示悔意，積極與被害人
    家屬達成和解，除強制責任保險賠償金額外，另賠償被害人
    家屬一百五十萬元，有支票影本二紙、本院公務電話紀錄一
    紙在卷可考（見本院卷第一八、二一、二二頁），暨被告之
    生活狀況、品行、智識程度等一切情狀，量處如主文所示之
    刑，並依刑法第四十一條第一項前段規定，諭知易科罰金之
    折算標準。末查被告前未曾受有期徒刑以上刑之宣告，有臺
    灣高等法院被告前案紀錄表一紙附卷可參，因一時疏失致罹
    刑典，經此偵審程序及論罪科刑之教訓後，當知所警惕而無
    再犯之虞，且經被害人家屬當庭表示願意給被告一次機會，
    同意給予被告緩刑等情（見本院卷第一三、一四頁），本院
    認前開宣告之刑，以暫不執行為適當，爰依刑法第七十四條
    第一項第一款規定，併予宣告緩刑三年，以啟自新。
據上論斷，應依刑事訴訟法第二百七十三條之一第一項、第二百
九十九條第一項前段，刑法第二百七十六條第一項、第六十二條
前段、第四十一條第一項前段、第七十四條第一項第一款，道路
交通管理處罰條例第八十六條第一項，刑法施行法第一條之一，
判決如主文。
本案經檢察官許鈺茹到庭執行職務
中    華    民    國  九十五  年    九    月  二十九  日
                  刑事第八庭  法  官  孫  曉  青
上正本證明與原本無異。
如不服本判決應於送達後十日內向本院提出上訴狀。
                              書記官  郭  錦  賢
中    華    民    國  九十五  年    九    月  二十九  日
附錄本案論罪科刑法條全文：
中華民國刑法第二百七十六條
因過失致人於死者，處二年以下有期徒刑、拘役或二千元以下罰
金。
從事業務之人，因業務上之過失犯前項之罪者，處五年以下有期
徒刑或拘役，得併科三千元以下罰金。


司法院資訊處製作；財團法人民間司法改革基金會備份。
